臺灣彰化地方法院刑事判決
110年度交易字第511號
公  訴  人  臺灣彰化地方檢察署檢察官  
被      告  林素嫦


            陳翊誠


上列被告因過失傷害案件，經檢察官提起公訴（110年度調偵字
第324號），本院判決如下：
    主  文
本件公訴不受理。
    理  由
一、公訴意旨如附件檢察官起訴書所載。
二、按告訴乃論之罪，告訴人於第一審辯論終結前，得撤回其告
    訴；告訴經撤回者，應諭知不受理之判決；又依第303條所
    為之不受理判決，得不經言詞辯論為之，刑事訴訟法第238
    條第1項、第303條第3款及第307條分別定有明文。
三、查告訴人陳翊誠、李馥昇、李冠錞、林素嫦告訴被告林素嫦
    、陳翊誠過失傷害部分，起訴書認係犯刑法第284條前段之
    過失傷害罪，依同法第287條前段規定，須告訴乃論。茲經
    被告與告訴人達成調解，並據告訴人具狀撤回告訴，有刑事
    撤回告訴狀、本院110年度員司刑移調字第122號調解程序筆
    錄、電話洽辦公務紀錄單在卷可稽，依上開說明，爰不經言
    詞辯論，逕為諭知不受理之判決。
四、據上論斷，應依刑事訴訟法第303條第3款、第307條，判決
    如主文。
中　　華　　民　　國　　110 　年　　12　　月　　28　　日
                  刑事第四庭    法  官   林怡君
以上正本證明與原本無異。
如不服本判決應於收受判決後20日內向本院提出上訴書狀，並應
敘述具體理由；其未敘述上訴理由者，應於上訴期間屆滿後20日
內向本院補提理由書（均須按他造當事人之人數附繕本）「切勿
逕送上級法院」。
告訴人或被害人對於判決如有不服具備理由請求檢察官上訴者，
其上訴期間之計算係以檢察官收受判決正本之日期為準。　　　
中　　華　　民　　國　　110 　年　　12　　月　　28　　日
                                書記官   馬竹君
臺灣彰化地方檢察署檢察官起訴書
                                    110年度調偵字第324號
　　被　　　告　林素嫦　女　00歲（民國00年00月00日生）
　　　　　　　　　　　　住彰化縣○○鎮○○里○○巷00號
　　　　　　　　　　　　國民身分證統一編號：Z000000000號
　　　　　    　陳翊誠　男　00歲（民國00年0月00日生）
　　　　　　　　　　　　住彰化縣○○鄉○○村○○街00號
　　　　　　　　　　　　國民身分證統一編號：Z000000000號
上列被告等因過失傷害案件，業經偵查終結，認應提起公訴，茲
將犯罪事實及證據並所犯法條分敘如下：
　　　　犯罪事實
一、林素嫦於民國109年11月25日23時36分許，駕駛車牌號碼
　　0000-00號自用小客車，沿彰化縣○○市○○里○○路2段由東往西
    行駛，行至彰化縣○○市○○里○○路2段與○○路之交岔路口處，
    原應注意汽車行駛至無號誌交岔路口，左方車應暫停讓右方
    車先行，隨時採取必要之安全措施；適有陳翊誠駕駛車牌號
    碼0000-00號自用小客車搭載李冠錞、李馥昇，沿彰化縣○○
    市○○里博愛路由北往南行駛至該路口時，本應注意車前狀況
    ，並隨時採取必要之安全措施，且行經無號誌之交岔路口應
    減速慢行，作隨時停車準備，而依當時天候晴、夜間有照明
    、路面柏油路乾燥無缺陷、無障礙物且視距良好等情形，又
    無不能注意之情事，林素嫦及陳翊誠竟均疏未注意及此，各
    自冒然通過路口直行，2車閃煞不及而碰撞，林素嫦因此受
    有疑頸椎及腰椎神經根損傷之傷害；陳翊誠受有前胸壁挫傷
    之傷害；李馥昇受有輕度頭部外傷合併左側頂部頭皮挫傷、
    左側小腿挫傷之傷害；李冠錞受有鼻子挫傷合併流鼻血之傷
    害。
二、案經林素嫦、陳翊誠、李馥昇、李冠錞訴由彰化縣警察局員
    林分局報告偵辦。
　　　　證據並所犯法條
一、證據名稱及待證事實：
編號 證據方法　 待證事實　 1 告訴人兼被告林素嫦於警詢及偵訊中之自白及供述 ⑴坦承其於前開時、地，駕車行經上開無號誌交岔路口，不慎與告訴 　人兼被告陳翊誠駕駛車輛碰撞， 　致告訴人兼被告陳翊誠、告訴人 　李馥昇、李冠錞受傷之事實。 ⑵被告陳翊誠之犯罪事實。 2 告訴人兼被告陳翊誠於警詢及偵訊中之自白及供述    ⑴坦承其於前開時、地，駕車行經上開無號誌交岔路口，不慎與告訴人兼被告林素嫦駕駛車輛碰撞，致告訴人兼被告林素嫦受傷之事實。 ⑵被告林素嫦之犯罪事實。 3 告訴人李馥昇、李冠錞於警詢、偵訊中之指述 告訴人李馥昇、李冠錞搭乘告訴人陳翊誠之車輛於上揭時、地，與被告林素嫦車輛發生交通事故，告訴人李馥昇、李冠錞因而受傷之事實。 4 卷附道路交通事故現場圖、道路交通事故調查報告表（一）、（二）-1各1份、彰化縣警察局道路交通事故談話紀錄表2份、現場及監視器拍攝畫面翻拍照片24張、行車紀錄器錄影光碟1張 案發現場情形及雙方碰撞經過之事實。 5 交通部公路總局臺中區監理所彰化縣區車輛行車事故鑑定會彰化縣區0000000案鑑定意見書1份 被告林素嫦駕駛自用小客車，行至無號誌交岔路口，左方車位暫停讓右方車先行，為肇事主因；被告陳翊誠駕駛自用小客車，行至無號誌交岔路口，疏未減速慢行，為肇事次因之事實。 6 告訴人林素嫦之彰化基督教醫療財團法人員林基督教醫院診斷證明書1紙 佐證告訴人林素嫦於109年11月25日 23時53分許至該醫院就診，經診斷受有疑頸椎及腰椎神經根損傷之傷害等傷害之事實。 7 告訴人陳翊誠之彰化基督教醫療財團法人員林基督教醫院診斷證明書1紙 佐證告訴人陳翊誠於109年11月26日1時1分許至該醫院就診，經診斷受有前胸壁挫傷之傷害之事實。 8 告訴人李馥昇之彰化基督教醫療財團法人員林基督教醫院診斷證明書1紙 佐證告訴人李馥昇於109年11月26日0時1分許至該醫院就診，經診斷受有輕度頭部外傷合併左側頂部頭皮挫傷、左側小腿挫傷等傷害之事實。 9 告訴人李冠錞之彰化基督教醫療財團法人員林基督教醫院診斷證明書1紙 佐證告訴人李冠錞於109年11月26日0時3分許至該醫院就診，經診斷受有鼻子挫傷合併流鼻血之傷害之事實。 
二、按汽車行經無號誌之交岔路口時，左方車應暫停讓右方車先
    行，及車輛行經無號誌之交岔路口，應減速慢行，作隨時停
    車之準備，道路交通安全規則第93條第1項第2款、第102條
    第1項第2款訂有明文。被告2人駕車自應盡上述道路交通安
    全之注意義務，而依當時情形又非不能注意，竟疏未注意及
    此，以致肇事，其顯有過失。再告訴人兼被告2人之過失行
    為與對方告訴人之傷害結果間，均有相當因果關係，是被告
    2人過失傷害罪嫌，均堪以認定。
三、核被告林素嫦、陳翊誠所為，均係犯刑法第284條前段之過
    失傷害罪嫌。又被告2人均於肇事後，犯罪偵查機關未發覺
    前，即主動向到場處理之警員自承其為肇事者，並願接受裁
    判，此有彰化縣警察局道路交通事故肇事人自首情形紀錄表
    2張在卷可按，核與自首要件相符，請均依刑法第62條前段
    規定，減輕其刑。
四、依刑事訴訟法第251條第1項提起公訴。
　　此　 致
臺灣彰化地方法院
中　　華　　民　　國　 110　　年　　9 　　月　　14　　日
                              檢　察　官  吳曉婷
本件正本證明與原本無異                             
中　　華　　民　　國　 110　　年 　 9　　 月 　 30  　日
　　　　　　　　　　　　　　  書  記  官  曾欽政
附錄本案所犯法條全文
中華民國刑法第284條
因過失傷害人者，處 1 年以下有期徒刑、拘役或 10 萬元以下
罰金；致重傷者，處 3 年以下有期徒刑、拘役或 30 萬元以下
罰金。